WAGNER ALEXANDRE RIBEIRO

Cidade: São Paulo Estado São Paulo Cep 05760-030

Bairro Jardim Faria Lima Campo Limpo Email war.professionalfull.org@gmail.com

DataNasc. 01/12/1983 **Idade** 40 anos

Estado Civil Solteiro CNH: Categ. AD

Celular (11) 98942-6811



Objetivo

Sou profissional da área de (vigilância/segurança) com experiência em monitoramento de imagens, controle de acesso, prevenção de perdas e segurança privada em fábricas, condomínios e residências, com foco na prevenção impedindo vandalismo, furtos, agressões físicas e morais, realizando atendimento, recepção e orientação ao público, no controle de conflitos, garantindo a segurança e satisfação do cliente.

É com imensa satisfação que gostaria de uma oportunidade em participar de um processo seletivo como vigilante, onde minha experiência e habilidades profissionais possam agregar ainda mais valores, resultados e satisfação a sua equipe e empresa, para que juntos possamos desempenhar um trabalho de excelência.

Diferencial

Possuo um perfil comunicativo, carismático e criativo, me permitindo trabalhar bem em equipes, com empatia e inteligência emocional, o segredo para um bom atendimento, é ouvir o clinte e suas demandas, acolhe-lo, e ferecer soluções cabíveis de acordo com a política da empresa. Aceito responsabilidades e deveres com compromisso e ética profissional, entregando um trabalho de qualidade e eficiência.

O trabalho direto com o público me capacitou a lidar com diversos perfis de clientes, me possibilitando entender e solucionar suas questões e demandas, fornecendo um serviço de acordo com a necessidade e perfil de cada um.

Resultados

Devido a um trabalho sério, dedicado e responsável a qualidade do serviço prestado passa a ser um diferencial, onde meu maior resultado é a satisfação do cliente e da empresa para com meus serviços prestados.

Formação Acadêmica

Ensino Médio: E. E. Rodrigues Alves 13/10/2004

Tecnologias: Windows 11 Pacote Office Word, Excel, Power Point

Pretensão Salarial R\$ 2.000 à 3.000 Reais

Cursos de Formação e Reciclagens

Formação Vigilante

Empresa: Emforvigil Carga Horária: 160 hrs Data: 08/05/2007 a 04/06/2007

Reciclagem Vigilante

Empresa: Emforvigil Carga Horária: 50 hrs Data: 23/05/2023 a 02/06/2023

Extensão Segurança Pessoal Privada - SPP

Empresa: Emforvigil Carga Horária: 40 hrs Data: 24/11/2012 a 02/12/2012

Extensão Escolta Armada

Empresa: Emforvigil Carga Horária: 50 hrs Data: 24/09/2007 a 28/09/2007

Prevenção e Procedimentos Ati-Sequerstro

Empresa: Emforvigil Carga Horária: 4 hrs Data: 04/12/2010

Monitoramento e Alarme CFTV

Empresa: Emforvigil Carga Horária: 9 hrs Data: 08/01/2011

Experiência Profissional

Empresa: SegurPro Vigilante Patrimonial/Ramo Segurança Patrimonial

Função: Vigilante Patrimonial/ industrial/ lider de equipe.

Permanência 01/04/2022 → Atual

Experiência Profissional

Empresa: GP Guarda Patrimonial/Ramo Segurança Patrimonial

Função: Vigilante Bancário e Residencial

Permanência 11/01/2012 à 02/05/2018